【裁判字號】    88,自,263
【裁判日期】    890328
【裁判案由】    詐欺
【裁判全文】
臺灣士林地方法院刑事裁定                          八十八年度自字第二六三號
    自  訴  人  甲○○
    被      告  丙○○
                乙○○
右列被告因詐欺案件，經自訴人提起自訴，本院裁定如左：
    主  文
自訴駁回。
    理  由
一、按法院或受命法官於自訴案件第一次審判期日前訊問及調查結果，如認為案件有
    刑事訴訟法第二百五十二條至第二百五十四條之情形者，得以裁定駁回其自訴，
    同法第三百二十六條第三項定有明文。
二、本件自訴意旨略稱：被告丙○○與自訴人原同事於匯光保全公司，八十七年間丙
    ○○與其兄乙○○共同遊說自訴人及其他同事，擬在台北市○○區○○路一之七
    號三樓之二成立百得國際有限公司，以直銷之方式，貿易德國某品牌之汽車機油
    及汽車用品，自訴人不疑有詐，自八十七年四月三十日起至同年六月三十日止，
    共投資新台幣（下同）六十五萬元，無任何回收，事後丙○○離職，自訴人如欲
    了解公司營運狀況，即需親赴百得國際有限公司，不料未經預警，發現百得國際
    有限公司人去樓空，因認被告二人涉犯刑法第三百三十九條第一項之詐欺取財罪
    嫌，而提起自訴。
二、按法院或受命推事於自訴案件第一次審判期日前，訊問自訴人、被告及蒐集或調
    查證據結果，如認案件有刑事訴訟法第二百五十二條至第二百五十四條之情形者
    ，得以裁定駁回其自訴，同法第三百二十六條第三項、第一項定有明文。次按事
    實之認定應憑證據，如未能發現相當證據，或證據不足以證明，自不能以推測或
    擬制之方法，為裁判基礎（最高法院四十年臺上字第八六號判例參照）。再告訴
    人之告訴，本以使被告受刑事訴追為目的，故其陳述是否與事實相符，自應調查
    其他證據，以資審認，苟其所為攻擊之詞，尚有瑕疵，則在此瑕疵未予究明以前
    ，即不能遽採為斷罪之基礎（最高法院六十九年臺上字第一五三一號判例參照）
    。又刑法第三百三十九條第一項詐欺罪之成立，以意圖為自己或第三人不法之所
    有，以詐術使人將本人或第三人之物交付為要件，若行為人所用方法，不能認為
    詐術，亦不致使人陷於錯誤，則不得遽以該罪相繩（最高法院四十六年臺上字第
    二六０號判例）。
三、訊據被告丙○○、乙○○堅決否認有何詐欺犯行，辯稱：自訴人確實投資百得國
    際有限公司六十五萬元，丙○○並依自訴人之請求，簽發百得國際有限公司為發
    票人之本票交付自訴人，該公司作機油產品代理，自八十七年五月開始進貨，公
    司並經申請設立登記，但公司一直虧損中，有進、銷貨憑單存證，公司目前仍營
    業中等語。
四、經查：百得國際有限公司確經設立登記，有公司執照、及營利事業登記證影本在
    卷足憑，自訴人投資上開金額，為兩造所是認，被告丙○○於收受金錢時，尚交
    付上開之本票予自訴人收執，並無何證據足證被告以設立公司邀請自訴人投資之
    方式，詐欺自訴人之金錢，且該公司目前仍經營中，而公司虧損之帳目，經自訴
    人核對後復無意見，足見被告尚無何不法所有之意圖。自訴人在本院調查中了解
    實情後，表示之前提出自訴，係出於誤會，當庭撤回自訴，本院依調查證據結果
    ，亦認本案被告二人之犯罪嫌疑不足，依照首開說明，以裁定駁回自訴人之自訴
    。
據上論斷，依刑事訴訟法第三百二十六條第三項、第二百五十二條第十款，裁定如主
文。
中      華      民      國      八十九      年    三    月    二十八    日
                                臺灣士林地方法院刑事第二庭
                                    法  官  趙  文  卿
右正本證明與原本無異
如不服本裁定應於送達後五日內向本院提出抗告狀
                                    書記官  吳  雅  菁
中      華      民      國      八十九      年    三    月    三十      日


司法院資訊處製作；財團法人民間司法改革基金會備份。
